【裁判字號】    98,易,1946
【裁判日期】    980630
【裁判案由】    詐欺
【裁判全文】
臺灣臺中地方法院刑事判決              98年度易字第1946號
公  訴  人  臺灣臺中地方法院檢察署檢察官
被      告  甲○○
上列被告因詐欺案件，經檢察官提起公訴（98年度偵字第2797號
、第3065號），茲被告於準備程序中就被訴事實為有罪之陳述，
受命法官於聽取當事人之意見後，由本院合議庭裁定由受命法官
獨任進行簡式審判程序，判決如下：
    主    文
甲○○幫助意圖為自己不法之所有，以詐術使人將本人之物交付
，處有期徒刑貳月，如易科罰金，以新臺幣壹仟元折算壹日。
    犯罪事實及理由
一、犯罪事實：
    甲○○為應徵工作，在可預見其將自己之金融帳戶交付予不
    詳姓名年籍自稱姓林之成年男子使用，足供該成年男子向他
    人詐騙財物，供匯款之用，而其發生並不違背其本意之認識
    下，竟不顧他人所可能遭受財產上損失之危險，容任該成年
    男子藉以遂行犯罪，並基於幫助該成年人詐欺取財之不確定
    故意之犯意，於民國97年11月7日晚上8時30分許，在臺中市
    ○區○○路與繼光街口之肯德基速食店前，將其先前所申請
    開設之合作金庫商業銀行臺中分行帳號0000000000000號帳
    戶之存摺及提款卡（含密碼），交付予該成年男子，而以此
    方式幫助該成年男子詐騙他人財物。嗣後該成年男子，即與
    數名姓名年籍不詳之成年人，共同意圖為自己不法之所有，
    (一)於97年11月8日19時許，由1名詐欺集團成年成員自稱係東
    森購物台服務人員，撥打電話予丙○○，並誆稱其所購買物
    品因會計結帳誤為分期付款云云，繼而於同日20時許，由另
    1名詐欺集團成年成員自稱係郵政總局24小時語音專線服務
    人員，撥打電話予丙○○，並誆稱：依指示至提款機前操作
    即可取消分期付款云云，致丙○○不疑有它而陷於錯誤，依
    該詐欺集團成年成員提示操作提款機，因而匯款新臺幣（下
    同）7,816元（不含17元匯款手續費）至甲○○所有之前開
    合作金庫商業銀行臺中分行帳戶內；待丙○○操作提款機後
    發現自己帳戶內之存款遭轉出，該詐欺集團成年成員復向丙○○佯稱係因操作錯誤，需持另1張存款5位數之提款卡再度
    操作即可將方才轉出之金額轉回云云，致丙○○不疑有它而
    再度陷於錯誤，向其姐蔡雅竹借用提款卡，又依該詐欺集團
    成年成員指示操作提款機，復因而匯款14,144元（不含17元
    匯款手續費）至甲○○所有之前開合作金庫商業銀行臺中分
    行帳戶內。(二)又於同日20時30分許，以前開詐欺手段，撥打
    電話予丁○○，致丁○○亦不疑有它而陷於錯誤，操作提款
    機匯款29,985元至甲○○所有之前開合作金庫商業銀行臺中
    分行帳戶內。(三)再於同日20時30分許，由另1名女性詐欺集
    團成年成員佯稱係奇摩網拍之賣家，撥打電話予乙○○，誆
    稱其所購買物品應係一次付清，但因作業疏失誤為分期付款
    ，需其配合云云，繼而由另1名詐欺集團成年成員自稱係第
    一商業銀行服務人員，撥打電話予乙○○，並誆稱：依指示
    至提款機前操作即可取消分期付款云云，致乙○○不疑有它
    而陷於錯誤，依該詐欺集團成員提示操作提款機，因而匯款
    15,599元至甲○○所有之前開合作金庫商業銀行臺中分行帳
    戶內。嗣丙○○、丁○○、乙○○於匯款成功後，始發覺遭
    受詐騙，乃分別報警處理。
二、證據名稱：
（一）被告甲○○於本院準備程序及審理時為認罪之陳述。
（二）被害人丙○○、丁○○、乙○○於警詢中之指述。
（三）被害人丙○○、丁○○、乙○○匯款至被告上開合作金庫
      商業銀行臺中分行帳戶內之上海商業儲蓄銀行自動櫃員機
      交易明細表影本2紙及郵政自動櫃員機交易明細表影本2紙
（四）合作金庫商業銀行臺中分行97年11月20日合金中存字第09
      70006141號函檢送被告上開合作金庫商業銀行臺中分行帳
      戶之開戶基本資料影本及交易往來明細各1份。
三、查該名向被告收取上開合作金庫商業銀行臺中分行帳戶之不
    詳姓名年籍之成年人，與數名姓名年籍均不詳之成年人，共
    同基於意圖為自己不法之所有，以上開方式為詐術行為，使
    被害人丙○○、丁○○、乙○○陷於錯誤，而依渠等指示匯
    款，是渠等所為，均係犯刑法第339條第1項之詐欺取財罪。
    被告將其上開金融機構帳戶之存摺及提款卡（含密碼）交付
    予該名不詳姓名年籍之成年人供詐騙財物使用，顯係基於幫
    助該成年人詐欺取財之犯意，且其所為提供前開合作金庫商
    業銀行臺中分行帳戶之行為屬刑法詐欺取財罪構成要件以外
    之行為，其既以幫助他人犯罪之意思而參與犯罪構成要件以
    外之行為，核其所為，係犯刑法第30條第1項前段、第339條
    第1項之幫助詐欺取財罪。又被告1個交付上開合作金庫商業
    銀行臺中分行帳戶之行為，同時侵害被害人丙○○、丁○○
    、乙○○3人之財產法益，屬想像競合，應從一重之幫助詐
    欺取財罪處斷。公訴人雖僅就被告提供上開合作金庫商業銀
    行臺中分行帳戶幫助詐欺集團向被害人丙○○、丁○○詐取
    財物之犯行提起公訴，惟依卷內現存之相關事證，被告尚有
    提供上開合作金庫商業銀行臺中分行帳戶予該詐欺集團向被
    害人乙○○詐取財物之犯行，且此部分犯行與業據提起公訴
    經本院判決有罪部分有想像競合犯之裁判上一罪關係，為起
    訴效力所及，本院自得併予審理。再被告係以幫助詐欺取財
    犯罪之意思參與犯罪，為詐欺取財之幫助犯，爰依刑法第30
    條第2項規定，依正犯之刑減輕之。
四、依刑事訴訟法第273條之1第1項、第299條第1項前段、第310
    條之2、第454條第1項，刑法第339條第1項、第30條第1項前
    段、第2項、第55條、第41條第1項前段，刑法施行法第1條
    之1第1項、第2項前段，判決如主文。
五、如不服本判決，得於判決書送達之日起10日內，以書狀敘述
    理由，向本院提出上訴（須附繕本）。
中    華    民    國    98    年    6     月    30    日
                  刑事第十三庭  法  官  許月馨
以上正本證明與原本無異。
如不服本判決應於收受送達後10日內向本院提出上訴書狀，並應
敘述具體理由；其未敘述上訴理由者，應於上訴期間屆滿後20日
內向本院補提理由書（均須按他造當事人之人數附繕本）「切勿
逕送上級法院」。
                               書記官   黃美雲
中    華    民    國    98    年    6     月    30    日
附錄論罪科刑法條
中華民國刑法第339條
意圖為自己或第三人不法之所有，以詐術使人將本人或第三人之
物交付者，處5年以下有期徒刑、拘役或科或併科1千元以下罰金
。
以前項方法得財產上不法之利益或使第三人得之者，亦同。
前二項之未遂犯罰之。


司法院資訊處製作；財團法人民間司法改革基金會備份。
